臺灣臺中地方法院刑事裁定
110年度聲字第4563號
聲明疑義人  許裕雄
即受判決人          




上列聲明疑義人即受判決人因違反毒品危害防制條例等案件，聲
明疑義，本院裁定如下：
    主    文
聲明疑義駁回。
    理    由
一、聲明疑義意旨略以：聲明疑義人即受判決人許裕雄因犯毒品
    等案件於雲林第二監獄執行中，聲明疑義人於民國103年間
    犯有酒後駕車，遭本院行政庭裁處新臺幣9萬元罰金確定，
    酒測值為0.23，未達刑事酒後駕車標準，故該案應屬行政罰
    ，然聲明疑義人今受刑105年後所犯毒品等案為刑事訴訟法
    ，應屬初犯，因受刑人於所犯之案件認定有所疑義，由於監
    獄行刑法對初犯、累犯之累進處遇有相當大之差異，為免聲
    明疑義人之法益受損，懇請給予適當之裁定等語。
二、按當事人對於有罪裁判之文義有疑義者，得向諭知該裁判之
    法院聲明疑義，刑事訴訟法第483條定有明文。又受刑人或
    其法定代理人或配偶以檢察官執行之指揮為不當者，得向諭
    知該裁判之法院聲明異議，刑事訴訟法第484條亦有明定。
    前者規定之情形，係當事人對於有罪裁判之文義有疑義時之
    聲明疑義，後者則係對於檢察官執行之指揮為不當之聲明異
    議，兩者有別。法院對於當事人因不諳法律規定，致聲明用
    語混淆時，概不受其所用詞文拘束，仍應探求其真意，而後
    依法律規定之適切程序處理。次按所謂對於有罪裁判之文義
    有疑義，指原判決主文之意義不甚明顯，致生執行上之疑義
    者而言。
三、經查：
　㈠聲明疑義人之本件書狀雖載為「刑事聲明異議狀」，書狀主
    旨亦記載：「為聲明異議乙事」，然書狀說明載明其係對於
    初犯、累犯有所疑義，且觀其書狀內容非對檢察官執行之指
    揮有何異議，是本件應屬聲明疑義。又聲明疑義人雖未具體
    敘明本件聲明疑義之裁判，然探求其真意，應係針對其於10
    5年後所犯違反毒品危害防制條例之案件而經論以累犯之判
    決，依刑事訴訟法第483條規定，聲明疑義人得向本院聲明
    疑義之裁判，以由本院諭知之有罪裁判為限，故本件審理聲
    明疑義範圍為本院諭知科刑判決之本院106年度中簡字第905
    號、106年度中簡字第1537號、107年度易字第348號、107年
    度中簡字第1310號判決部分，合先敘明。
　㈡本件聲明疑義人前因違反毒品危害防制條例、恐嚇等案件，
    分別經本院以106年度中簡字第905號判決諭知「許裕雄施用
    第二級毒品，累犯，處有期徒刑叁月，如易科罰金，以新臺
    幣壹仟元折算壹日。扣案第二級毒品甲基安非他命壹包（驗
    餘淨重參點參肆肆肆公克）沒收銷燬之；扣案吸食器壹組及
    分裝袋壹包沒收」、106年度中簡字第1537號判決諭知「許
    裕雄施用第二級毒品，累犯，處有期徒刑肆月，如易科罰金
    ，以新臺幣壹仟元折算壹日」、107年度易字第348號判決諭
    知「許裕雄犯恐嚇危害安全罪，累犯，處拘役肆拾日，如易
    科罰金，以新臺幣壹仟元折算壹日」、107年度中簡字第131
    0號判決諭知「許裕雄施用第二級毒品，累犯，處有期徒刑
    伍月，如易科罰金，以新臺幣壹仟元折算壹日」，並均確定
    在案，有各該案件之判決書及臺灣高等法院被告前案紀錄表
    各1份在卷可佐，是上開判決之主文文義明瞭，並無任何疑
    義，聲明疑義人所為之聲明疑義，於法不合，應予駁回。
　㈢至聲明疑義人主張其並非累犯云云，並非對於上開判決之主
    文有疑義，而係對於判決之理由提出質疑，此部分非刑事訴
    訟法第483條規定之聲明疑義程序所得處理。且聲明疑義人
    前於103年間因駕駛動力交通工具而吐氣所含酒精濃度達每
    公升0.25毫克以上，經本院以103年度中交簡字第2017號判
    決（下稱前案）判處有期徒刑3月確定，於103年7月3日易科
    罰金執行完畢，有前案判決書、臺灣高等法院被告前案紀錄
    表在卷可憑。聲明疑義人於前案徒刑執行完畢後，5年以內
    故意再犯有期徒刑以上之本件聲明疑義各該案件，依刑法第
    47條第1項規定即成立累犯，聲明疑義人認其所犯前案屬行
    政罰有所誤解。至於適用累進處遇之受刑人，對於其分類是
    否為累犯及其級別、責任分數等事項與監獄之認定等相關疑
    義，乃法務部之權責，應依監獄行刑法相關規定尋求申訴、
    行政訴訟救濟，附此說明。
據上論斷，應依刑事訴訟法第486條，裁定如主文。
中　　華　　民　　國　　111 　年　　 1　　月　　25　　日
                  刑事第十一庭  法  官  蔡汎沂
以上正本證明與原本無異。
如不服本裁定，應於收受送達後5日內向本院提出抗告狀。（應
附繕本）
　　　　　　　　　　　　　　　　書記官  黃筠婷
中　　華　　民　　國　　111 　年　　1 　　月　　25　　日